臺灣高雄地方法院刑事判決　　　　　　　 96年度易字第995號
公　訴　人　臺灣高雄地方法院檢察署檢察官
被　　　告　乙○○
　　　　　　　　　　（在臺灣高雄監獄受刑中）
上列被告因竊盜案件，經檢察官提起公訴（96年度偵字第5833號
），本院於準備程序進行中，因被告就被訴事實為有罪之陳述，
經告知簡式審判程序意旨，並聽取公訴人及被告之意見後，本院
合議庭裁定由受命法官獨任依簡式審判程序審理，判決如下：
    主  文
乙○○竊盜，累犯，處有期徒刑肆月；又踰越牆垣竊盜，累犯，
處有期徒刑玖月。應執行有期徒刑壹年。
    事  實
一、乙○○前於民國94年間因違反區域計畫法案件，經臺灣屏東
    地方法院以94年度簡字第779 號判決判處有期徒刑3 月確定
    ，於94年10月6 日易科罰金執行完畢。詎其仍不知悛悔，意
    圖為自己不法之所有，於95年12月31日某時許，前往高雄縣
    旗山鎮○○街33號臺灣糖業公司旗山糖廠後方，竊取臺灣電
    力公司所有之五龍高分8 右9 電線桿變壓器一次套管2 支、
    二次套管5 支、C 型壓接套管1 只、變壓器二次銅線圈24公
    斤（價值約新臺幣【下同】61,609元），得手後將上開贓物
    藏匿在旗山糖廠內，伺機前往上址取出變賣。乙○○另意圖
    為自己不法之所有，於96年2 月13日下午16時許，駕駛車牌
    號碼WK-0246 號自小客車再度前往上址，翻越臺灣糖業公司
    旗山糖廠圍牆進入廠區後，在廠區內竊取臺灣糖業公司所有
    之已削皮電纜線50公斤、未削皮電纜線20公斤、紅銅筒30公
    斤（價值約30,000元），得手後並將前於95年12月31日竊得
    之變壓器等贓物取出，正欲駕車載運贓物離去之際，為旗山
    糖廠警勤隊隊員陳正忠發現乙○○在糖廠後方產業道路上行
    跡可疑遂報警處理，警方因而到場查獲乙○○，並扣得上開
    失竊之變壓器、電纜線等物，始悉前情。
二、案經高雄縣政府警察局旗山分局報請臺灣高雄地方法院檢察
    署檢察官偵查起訴。
    理  由
一、按本件被告乙○○所犯係死刑、無期徒刑、最輕本刑為3 年
    以上有期徒刑以外之罪，其於準備程序就前揭被訴事實為有
    罪之陳述，經受命法官告知簡式審判程序之旨，並聽取其與
    公訴人之意見後，本院認無不得或不宜改依簡式審判程序進
    行之處，爰依刑事訴訟法第273 條之1 第1 項、第284 條之
    1 ，裁定本件由受命法官獨任進行簡式審判程序，合先敘明
    。
二、訊據被告乙○○對於上開犯罪事實坦承不諱，並經證人陳正
    忠、吳進華於警詢中指訴明確，復有扣押筆錄、扣押物品目
    錄表各1 份、贓物認領保管單2 張、照片8 幀附卷可稽。被
    告上開自白與事實相符，應堪採為認定事實之證據。綜上足
    認，本件事證明確，被告犯行堪以認定，應予依法論科。
三、核被告乙○○所為，分別係犯電業法第105 條應依刑法第32
    0 條第1 項之普通竊盜罪處斷、第321 條第1 項第2 款加重
    竊盜罪。公訴意旨於起訴之犯罪事實中已載明被告係竊取臺
    灣電力公司變壓器一次套管2 支、二次套管5 支、變壓器二
    次銅線圈，然論罪法條漏載電業法第105 條之規定，應予補
    充。另起訴書漏載刑法第320 條第1 項普通竊盜罪，惟公訴
    人已當庭補充，併此敘明。被告所犯上開2 罪已相隔月餘，
    犯意各別，行為互殊，應予分論併罰。被告前於94年間因違
    反區域計畫法案件，經臺灣屏東地方法院以94年度簡字第
    779 號判決判處有期徒刑3 月確定，於94年10月6 日易科罰
    金執行完畢之事實，有臺灣高等法院被告前案紀錄表1 份在
    卷可稽，被告於有期徒刑執行完畢後，5 年內故意再犯本件
    有期徒刑以上之本罪，為累犯，應依刑法第47條第1 項之規
    定，分別論以累犯，並加重其刑。爰審酌被告正值壯年，竟
    不思以正當途徑賺取生活所需，而竊取他人財物，其中1 次
    更踰越牆垣行竊，危害社會治安程度甚鉅，行為實不足取，
    惟念及被告尚能及時悔悟，坦承犯行，態度良好並衡酌犯罪
    之手段、次數及所竊財物之價值等一切情狀，分別量處如主
    文所示之刑，並依刑法第51條之規定，定其應執行刑，以示
    懲儆。至被告為警查獲時雖扣得機械剪3 支、電線鉗2 支、
    扳手4 支、剪刀1 支、美工刀1 支等物，惟該等工具為被告
    搭蓋鐵皮屋所用，且行竊當時尚放置在竊盜現場約300 公尺
    遠之車內，此經被告於本院審理時陳述明確，因認上開工具
    與本件被告犯行無關，爰不予宣告沒收，附此敘明。
據上論斷，應依刑事訴訟法第299 條、第273 條之1 第1 項、第
284 條之1 ，電業法第105 條，刑法第320 條第1 項、第321 條
第1 項第2 款、第47條第1 項、第51條第5 款，判決如主文。
本案經檢察官甲○○到庭執行職務。
中　　華　　民　　國　　96　　年　　4 　　月　　30　　日
                  鳳山刑事第一庭      法　官  林芳華
以上正本證明與原本無異。
如不服本判決，應於判決送達後10日內，向本院提出上訴狀。
中　　華　　民　　國　　96　　年　　4 　　月　　30　　日
                                      書記官  黃靖媛
附錄本案論罪科刑法條
刑法第320條第1項
意圖為自己或第三人不法之所有，而竊取他人之動產者，為竊盜
罪，處 5 年以下有期徒刑、拘役或 5 百元以下罰金。
刑法第321條第1項
犯竊盜罪而有左列情形之一者，處 6 月以上、 5 年以下有期徒
刑：
一  於夜間侵入住宅或有人居住之建築物、船艦或隱匿其內而犯
    之者。
二  毀越門扇、牆垣或其他安全設備而犯之者。
三  攜帶兇器而犯之者。
四  結夥三人以上而犯之者。
五  乘火災、水災或其他災害之際而犯之者。
六  在車站或埠頭而犯之者。
